【裁判字號】    89,易,12
【裁判日期】    891017
【裁判案由】    竊盜等
【裁判全文】
臺灣桃園地方法院刑事判決                            八十九年度易字第一二號
    公  訴  人  臺灣桃園地方法院檢察署檢察官
    被      告  丁○○
    選任辯護人  鍾淼雄律師
右列被告因竊盜等案件，經檢察官提起公訴（八十八年度偵字第一三二一七號），本
院判決如左：
    主  文
丁○○竊盜，處有期徒刑陸月。
扣案之偽造車號Ｖ六─四二六五號之車牌貳面均沒收。
    事  實
一、丁○○曾於民國八十七年間因妨害公務案件，經台灣新竹地方法院於八十七年六
    月十六日判處有期徒刑六月，緩刑二年，於八十七年七月五日確定，仍於緩刑期
    內，猶不知悔改，竟意圖為自己不法之所有，於八十八年四月十四日上午七時許
    ，在桃園縣平鎮市○○路二三二巷八十七弄七號前，竊取己○○所有車牌號碼Ｒ
    二─六八七六號、引擎號碼Ｔ0000000Ｑ號、福特牌綠色自用小客車，得
    手後供己代步之用。又明知其弟張錦臺所有車牌號碼Ｖ六─四二六五號自用小客
    車，與上開竊得之自用小客車為相同廠牌、款式、顏色，未免遭警查緝，遂於不
    詳時間、地點，以不詳方法偽造Ｖ六─四二六五號之車牌二面，並將之懸掛於前
    開竊得之車輛使用，足以生損害於張錦臺及公路監理機關對於車牌資料管理之正
    確性。嗣於八十八年八月十二日下午五時三十分許，在桃園縣楊梅鎮○○路一二
    九巷九號前，為警查獲並當場扣得偽造之車牌二面。
二、案經新竹縣警察局報請台灣桃園地方法院檢察署檢察官偵查起訴。
    理  由
一、訊據被告丁○○矢口否認有右揭竊盜、偽造車牌之犯行，辯稱：右開懸掛車牌號
    碼Ｖ六─四二六五號之自用小客車（引擎號碼Ｔ0000000Ｑ），係伊於八
    十八年五月間向綽號「小胖」之丙○○（業經台灣桃園地方法院檢察署檢察官以
    八十八年度偵字第一三二一七號不起訴處分）向伊借用新台幣（下同）二萬元，
    而將該部車輛質押予伊使用，當時即已懸掛該車牌。丙○○曾於八十八年五月四
    日駕駛前開車輛懸掛ＪＺ─二五０八號之車牌至新竹之立勤汽車有限公司修理，
    丙○○並以伊之名義，在「龍家天下」社區以車號ＪＺ─二五０八號承租車位兩
    個星期云云，惟查，証人丙○○堅詞否認曾將前開自用小客車交予被告，証稱：
    八十八年五月間被告曾欲借用伊所有之小貨車，而將該部自用小客車交予伊使用
    ，惟當時被告稱該部車係其弟張錦臺所有，而伊並不認識張錦臺，亦不知該車是
    贓車，伊確實曾以丁○○之名義在「龍家天下」承租一個車位，但僅有兩個星期
    ，之後因伊將車輛還予丁○○後就退租了，伊未曾駕駛該車至立勤汽車有限公司
    修理等語。經查，被告雖聲請傳訊証人庚○○証明丙○○曾使用過前開自用小客
    車，並以該車之車牌向其承租車位，惟丙○○自始均未否認曾使用過該車，且丙○○於使用該車之期間承租車位，亦合於常情，惟証人庚○○之証詞尚不足証明
    被告所稱該車係丙○○質押予伊之事實。又據証人甲○○於偵查時証述：伊於八
    十八年三月起至五月底，曾與丙○○一同住在楊梅，其間曾見丙○○偶而使用該
    部汽車，而伊亦曾使用，該車據被告丁○○稱係其弟所有而借予其使用，伊並不
    知該車係贓車等語、証人戊○○到庭結稱：伊與丙○○曾一起住在「龍家天下」
    社區，他平日都開貨車，丁○○則是開福特牌子之轎車等語，均核與証人丙○○
    之証詞相符，雖証人甲○○於本院審理時改稱：伊與丙○○住在一起時，都看他
    開該台轎車，丁○○亦曾向丙○○借過該車，該車係懸掛二五０八號車牌，至於
    該車後來有無更改車牌，伊並不知情，伊之前於偵查時雖稱該車係丙○○向丁○○借的，然此係丙○○要伊如此說的云云，惟查，証人甲○○於偵查時對該車究
    係懸掛何車牌陳稱不知情，卻能於本院審理時改稱係懸掛二五０八號車牌，且其
    對該車之前懸掛二五０八號之車牌有記憶，卻對之後改掛之車牌不清楚，均與一
    般人對較近發生之事較有記憶之常情有違，其嗣後之陳述顯係迴護被告之詞，尚
    無足採。另証人即被告之弟張錦臺於偵查時証稱：其所有車號Ｖ六─四二六五號
    自用小客車與被竊之上開小客車，確係相同廠牌、款式、顏色，惟因伊用於平日
    上下班交通之用，從未借予被告使用，伊亦不認識丙○○，亦不曾將該車借予他
    等情在案，丙○○與張錦臺既均不相識，顯然無從得知被告之弟張錦臺所有自用
    小客車之車牌號碼，並進而偽造懸掛於竊得之車輛上使用。參以証人即立勤汽車
    有限公司之負責人乙○○証稱：伊公司確實有修理懸掛車牌ＪＺ─二五０八號之
    車輛，但當時係何人開此車輛去修理，伊已不復記憶等語，証人丙○○亦否認有
    駕駛該輛汽車前去修理，衡諸常情，被告若非駕駛該車之人，豈會得知該車曾經
    在何處修理？且被告之前稱丙○○交付該車予其使用時，該車已係懸掛Ｖ六─四
    二六五號之車牌，則被告又怎能得知該車曾懸掛ＪＺ─二五０八號之車牌至前揭
    修車廠修理？再參諸被告先於警訊及偵查初訊時供稱該車係以二萬元之代價向丙○○購得，復於偵查中改稱係丙○○向伊借用二萬元，伊要求丙○○將該車抵押
    予伊云云，前後供詞扞格不一，被告始終無法舉証以實其說，且為丙○○所否認
    ，是以，被告之前開辯詞，無非推諉飾卸之詞，委不足採，此外，復有被害人己○○之指訴、附卷之贓物領據一只及扣案之偽造車牌二面可資佐証，故本件事証
    明確，被告犯行洵堪認定。
二、按汽車牌照為公路監理機關依據道路交通安全規則第十二條規定，所發汽車所有
    人作為行車之許可憑証，屬刑法第二百十二條所稱特許証之一種，被告偽造Ｖ六
    ─四二六五號之汽車車牌，並持以懸掛於竊得之車輛使用，足以生損害於張錦臺
    及公路監理機關對於車牌資料管理之正確性，核被告之所為，係犯刑法第二百十
    六條、第二百十二條之行使偽造特許証及第三百二十條第一項之竊盜罪。被告偽
    造特許証後，復持以行使，偽造之低度行為已為行使之高度行為所吸收，不另論
    罪。被告所犯前開二罪，有方法結果之牽連關係，為牽連犯，應論以較重之竊盜
    罪處斷。爰審酌被告犯罪之動機、目的、手段、所生危害及犯罪後之態度等一切
    情狀，量處如主文所示之刑，以資懲儆。至扣案之偽造車牌二面，為被告所有供
    犯罪所用之物，爰依刑法第三十八條第一項第二款之規定宣告沒收。
據上論斷，依刑事訴訟法第二百九十九條第一項前段，刑法第二百十六條、第二百十
二條、第三百二十條第一項、第五十五條、第三十八條第一項第二款，罰金罰鍰提高
標準條例第一條前段，判決如主文。
本案經檢察官魏雯祈到庭執行職務。
中      華      民      國      八十九      年      十    月    十七    日
                                臺灣桃園地方法院刑事第一庭
                                    法  官    林  恆  吉
右正本證明與原本無異。
如不服本判決，應於判決送達後十日內向本院提出上訴狀( 應附繕本 )，上訴於
臺灣高等法院。
                                    書記官    楊  坤  忠
中        華        民        國   八十九   年   十   月    二十九    日
附論罪科刑法條之依據
刑法第三百二十條
意圖為自己或第三人不法之所有，而竊取他人之動產者，為竊盜罪，處五年以下有期
徒刑、拘役或五百元以下罰金。
意圖為自己或第三人不法利益，而竊佔他人之不動產者，依前項之規定處斷。
前二項之未遂犯罰之。
刑法第二百十六條
行使第二百十條至第二百十五條之文書者，依偽造、變造文書或登載不實事項或使登
載不實事項之規定處斷。
刑法第二百十二條
偽造、變造護照、旅券、免許證、特許證及關於品行、能力、服務或其他相類之證書
、介紹書，足以生損害於公眾或他人者，處一年以下有期徒刑，拘役或三百元以下罰
金。


司法院資訊處製作；財團法人民間司法改革基金會備份。
